---
title: "Tarea 2"
author: "Mar√≠a Noel Blanco"
date: "9 de mayo de 2018"
output: pdf_document
---

```{r setup, include=FALSE}
knitr::opts_chunk$set(echo = TRUE)
```
```{r, message=FALSE, warning=FALSE, results='asis', echo=FALSE}
library(tidyverse)
dato_emision<- gather(emisiones, key = fuente, value = emision, -A—O)
``` 

##Ejercicio 1

###Parte 1

```{r, message=FALSE, warning=FALSE, echo=TRUE}

dato_emision$fuente= as.factor(dato_emision$fuente)
dato_emision$emision= as.numeric(dato_emision$emision)

dato_emision%>%
filter(fuente != "TOTAL", fuente != "S_c", fuente != "I_E", fuente != "NI")%>%
group_by(fuente)%>%
summarise(max_fuente= max(emision))%>%
summarise(max_total= max(max_fuente))

```
La m√°xima emisi√≥n de CO2 proviene de Q_B (quema de biomasa).


###Parte 2

```{r, message=FALSE, warning=FALSE, echo=TRUE}
dato_emision%>%
filter(emision==88311)
```
La emisi√≥n m√°xima se dio en 2016

###Parte 3

```{r, message=FALSE, warning=FALSE, echo=TRUE}
dato_emision%>%
filter(!is.na("NI"), fuente != "TOTAL", fuente != "S_c", fuente != "I_E", fuente != "NI")%>%
  group_by(fuente)%>%
  summarise(media_em= mean(emision))%>%
  arrange(desc(media_em))

```

Las 5 variables con mayor emision media son: BI (Bunkers internacionales), I (industrial), T (transporte), Q_B (quema de biomasa), CE_SP (centrales electricas servicio publico).

###Parte 4
```{r, message=FALSE, warning=FALSE, echo=TRUE}
Nota1= Fig1:"AquÌ tenemos un gr·fico que compara las 5 fuentes de mayor emisiÛn de CO2 en el correr de los aÒos (1990-2010). Se puede ver que la fuente que presenta un mayor crecimiento es la quema de biomasa."

library(ggplot2)
library(forcats)
dato_emision$emision= as.numeric(dato_emision$emision)

dato_emision%>%
  na.omit()%>%
  filter(fuente== c("Q_B", "T", "I", "BI", "CE_SP"))%>%
  ggplot(aes(x=A—O, y=emision, group=fuente, colour=fuente))+
  geom_point()+
  geom_line()+
  labs(x= "AÒo", y= "EmisiÛn", colour="Fuente")

```

###Parte 5
```{r, message=FALSE, warning=FALSE, echo=TRUE}
Nota2= Fig2:"El gr·fico de cajas muestra las 5 fuentes con mayor emisiÛn media entre 1990 y 2010. La quema de biomasa denota una notoria mayor dispersiÛn que las dem·s fuentes."

dato_emision$fuente= as.factor(dato_emision$fuente)
dato_emision%>%
  na.omit()%>%
  filter(fuente== c("Q_B", "T", "I", "BI", "CE_SP"))%>%
  ggplot(aes(x=fct_reorder(fuente, emision, .desc= TRUE), y=emision))+
  geom_boxplot()+
  labs(x="Fuentes con mayor media de emisiÛn", y="EmisiÛn de CO2")
```

###Parte 6

```{r, message=FALSE, warning=FALSE, echo=TRUE}
Nota2= Fig2:"En el gr·fico se observa la evoluciÛn total de las emisiones de CO2 entre 1990 y 2010. Se pueden apreciar 4 picos en el gr·fico."

dato_emision%>%
  na.omit()%>%
  filter(fuente=="TOTAL")%>%
  ggplot(aes(x=A—O, y=emision))+
  geom_point()+
  geom_line()+
  labs(x="AÒos", y="EmisiÛn de CO2")
```
No pude lograr descargar el paquete ggpmisc por lo que los m·ximos no quedaron marcados en el gr·fico.


#Ejercicio 2

```{r, message=FALSE, warning=FALSE, results='asis', echo=FALSE}
library(tidyverse)
``` 

###Parte 1

øCual fue el prestador que aportÛ el importe m·s alto?

```{r, message=FALSE, warning=FALSE, echo=TRUE}

gastosmed%>%
  filter(!is.na(Importe))%>%
  group_by(Prestador)%>%
  summarise(sum_imp=sum(Importe))%>%
  arrange(desc(sum_imp))
```

CASMU es el prestador que m·s dinero aportÛ (46036154).

###Parte 2

øCu·l es la edad promedio de los pacientes seg˙n su sexo?
  
```{r, message=FALSE, warning=FALSE, echo=TRUE}

gastosmed%>%
  na.omit()%>%
  group_by(Sexo)%>%
  summarise(media.edad= mean(Edad_aÒos))

``` 
Edad promedio mujeres: 66.6 aÒos
Edad promedio hombres: 63.6 aÒos

###Parte 3

RelaciÛn entre el importe de la prestaciÛn y el departamento del cual proviene.

```{r, message=FALSE, warning=FALSE, echo=TRUE}
Nota3= Fig3:"El gr·fico muestra para cada departamento del Uruguay, el total del importe de las prestaciones. Hay una clara diferencia entre Montevideo y el resto de los departamentos, siende este el de mayores prestaciones. Est· secundado por Canelones, aunque muy por debajo del importe de la capital."

gastosmed%>%
  na.omit()%>%
  group_by(Departamento_residencia, Importe)%>%
  summarise(imp_total=sum(Importe))%>%
  ggplot(aes(x=imp_total, y=Departamento_residencia))+
           geom_point()+
  scale_x_continuous(labels= c("0","25 millones", "50 millones", "75 millones", "100 millones"))+
  labs( x="Importe en $", y=" Departamento")
  
``` 
 
###Parte 4

øHay diferencias entre las prestaciones de hombres y mujeres?

```{r, message=FALSE, warning=FALSE, echo=TRUE}

gastosmed%>%
  filter(!is.na(Importe))%>%
  group_by(Sexo)%>%
  summarise(imp_sexo=sum(as.numeric(Importe)))
  
``` 

Se puede ver que el importe total de los hombres supera al de las mujeres por $706.082.692

###Parte 5
  
Cantidad de prestaciones que realiza cada tipo de prestador seg˙n el sexo de los pacientes.  
  
```{r, message=FALSE, warning=FALSE, echo=TRUE}
Nota4= Fig4:"El gr·fico muestra, para cada tipo de prestador(IAMC, ASSE, Seguro privado y Otro) el importe en pesos seg˙n el sexo de los pacientes. Se puede observar que no hay importantes diferencias entre hombres y mujeres a excepciÛn de las Instituciones de Asistencia MÈdica Colectiva (IAMC), donde los hombres tienen mayores importes."

gastosmed%>%
  na.omit()%>%
  group_by(Prestador_tipo, Sexo)%>%
  summarise(imp_total=sum(as.numeric(Importe)))%>%
  ggplot(aes(x=Prestador_tipo, y= imp_total))+
  geom_point(alpha=1/3)+
  facet_wrap(~Sexo)+
  labs(x="Tipo de prestador", y="Importe total")+
   scale_y_continuous(labels= c("0","500 millones", "1000 millones", "1500 millones", "w"))+
  theme(axis.text.x=element_text(angle=30))
  
```                 
  


 
 

